【裁判字號】    97,上更(一),424
【裁判日期】    980408
【裁判案由】    毒品危害防制條例
【裁判全文】
臺灣高等法院刑事判決             97年度上更(一)字第424號
上  訴  人  臺灣板橋地方法院檢察署檢察官
上  訴  人
即  被  告  乙○○
                  （另案於臺灣臺北監獄臺北分監執行）
選任辯護人  蔡雲璽律師
上列上訴人因被告違反毒品危害防制條例案件，不服台灣板橋地
方法院九十六年度訴字第三○五五號，中華民國九十六年十二月
十七日第一審判決（起訴案號：台灣板橋地方法院檢察署九十六
年度偵字第一五七八七號），提起上訴，經本院判決後，由最高
法院發回更審，本院判決如下：
    主  文
原判決撤銷。
乙○○共同販賣第一級毒品，累犯，處有期徒刑拾陸年，扣案之
行電話機壹支（含0000000000門號卡壹張）及未扣案
之販賣第一級毒品所得財物新臺幣壹仟元沒收（應與「阿文」連
帶），犯罪所得如全部或一部不能沒收時，以其財產抵償之；又
共同販賣第一級毒品未遂，累犯，處有期徒刑捌年，扣案之行電
話機壹支（含0000000000門號卡壹張）沒收；又共同
販賣第一級毒品，累犯，處有期徒刑拾陸年，扣案之行電話機壹
支（含0000000000門號卡壹張）及未扣案之販賣第一
級毒品所得財物新臺幣壹仟元沒收（應與「阿文」連帶），犯罪
所得如全部或一部不能沒收時，以其財產抵償之。應執行有期徒
刑貳拾貳年，行電話機壹支（含0000000000門號卡壹
張）及未扣案之販賣第一級毒品所得財物新臺幣貳仟元沒收（應
與「阿文」連帶），犯罪所得如全部或一部不能沒收時，以其財
產抵償之。
    事  實
一、乙○○於民國八十八年十月十四日，因贓物案件經原審法院
    判處有期徒刑五月，八十八年十二月三十日確定，八十九年
    六月十九日執行完畢；於九十三年十一月十六日，因違反毒
    品危害防制條例案件經原審法院判處有期徒刑四月，九十三
    年十二月二十日確定，於九十四年五月六日易科罰金執行完
    畢出監。
二、乙○○明知海洛因經公告列為毒品危害防制條例第二條第二
    項第一款規定之第一級毒品，不得非法販賣、持有，竟與年
    籍姓名不詳綽號「阿文」成年男子，共同意圖營利，基於販
    賣海洛因之犯意聯絡，以每一公克海洛因可從中獲取零點二
    公克之牟利方式，由「阿文」提供海洛因，乙○○則持用其
    所有之0000000000行動電話門號為聯絡電話，與
    「阿文」共同販賣予丙○○、丁○○、戊○○（上述三人所
    涉違反毒品危害防制條例案件均另案偵辦）等人，其交易情
    形如下：
  (一)九十六年六月二十七日晚上十時二十分二十九秒，丙○○持
    用00－00000000電話，撥打000000000
    0行動電話門號，與乙○○聯絡，洽談購買價錢新台幣（下
    同）一千元之含袋重零點一公克海洛因一小包後，旋即前往
    約定之台北縣蘆洲市○○路某處與乙○○碰面，乙○○將海
    洛因交予丙○○，並向丙○○收取一千元，販賣海洛因既遂
    。
  (二)九十六年七月四日上午九時十七分八秒，丁○○借用朋友鄭
    景文所申請使用之0000000000行動電話門號，撥
    打0000000000行動電話門號，與乙○○聯絡，洽
    談購買價錢一千元之含袋重零點一公克海洛因一小包後，即
    前往約定之蘆洲市○○街某網咖門口與乙○○碰面，二人碰
    面後，雖於稍早電話中，乙○○同意讓丁○○賒欠四百元，
    惟乙○○發現係第一次與丁○○見面，拒絕丁○○賒帳，未
    完成交易而販賣海洛因未遂。
  (三)九十六年七月四日中午十二時七分十二秒，戊○○持用00
    00000000行動電話門號，撥打000000000
    0行動電話門號，與乙○○聯絡，洽談購買價錢一千元之含
    袋重零點一公克海洛因一小包後，即前往台北縣蘆洲市○○
    路三重客運總站旁與乙○○碰面，乙○○將海洛因交予戊○○，並向戊○○收取一千元，販賣海洛因既遂。
三、台北縣政府警察局刑事警察大隊接獲檢舉向台灣板橋地方法
    院檢察署聲請對乙○○持用之0000000000行動電
    話門號實施通訊監察，於九十六年七月四日中午十二時七分
    十二秒，戊○○撥打電話與乙○○聯洽談購買海洛因，台北
    縣政府警察局刑事警察大隊乃前往台北縣蘆洲市○○路三重
    客運總站附近之「摩根汽車旅館」前等候乙○○，待乙○○
    乘機車後載一名男子出現後，跟隨在後，目擊乙○○與駕駛
    七二七○－ＥＢ號自用小客車之戊○○交易過程，及錄影存
    證後，即隨戊○○離開，旋於當日中午十二時四十五分許，
    在台北縣蘆洲市○○路一三二巷四號二樓住處逮捕戊○○，
    並於製作調查筆錄後，向台灣板橋地方法院檢察署檢察官聲
    請核發拘票，而於翌日（九十六年七月五日）下午一時四十
    分許，前往台北縣蘆洲市○○街九十五號「馨記旅館」六○
    六號房拘提乙○○，並在六○六號房扣得00000000
    00行動電話一支（含門號卡一張）、九十六年七月五日下
    午一時四十分許遭拘提前不久所購得之海洛因三十四包（驗
    餘淨重二點九一公克，含袋重八點八四公克）、安非他命一
    包（毛重零點三二公克）、供分裝施用海洛因之磅秤一台、
    分裝勺二支、分裝袋一包、吸管一包、稀釋所施用之海洛因
    之糖粉二包、吸食器一組、殘渣袋三個及現金五千四百元（
    乙○○所涉施用第二級毒品部分，經原審法院判處有期徒刑
    七月確定）。
四、案經台北縣政府警察局移送台灣板橋地方法院檢察署檢察官
    偵查起訴。
    理  由
壹、證據能力方面：
一、關於通訊監察錄音及通訊監察譯文部分：
    按有事實足認被告或犯罪嫌疑人有下列各款罪嫌之一，並危
    害國家安全或社會秩序情節重大，而有相當理由可信其通訊
    內容與本案有關，且不能或難以其他方法蒐集或調查證據者
    ，得發通訊監察書。一最輕本刑為三年以上有期徒刑之罪。
    ……前項通訊監察書，偵查中由檢察官依司法警察機關聲請
    或依職權核發，審判中由法官依職權核發，九十六年七月十
    一日修正公布，同年十二月十一日施行前之通訊保障及監察
    法第五條有明文規定。本件上訴人即被告乙○○因涉犯毒品
    危害防制條例第四條第一項販賣第一級毒品罪嫌，屬最輕本
    刑為三年以上有期徒刑之罪，且台北縣政府警察局刑事警察
    大隊執行本案之通訊監察，係根據台灣板橋地方法院檢察署
    檢察官以不能或難以其他方法蒐集或調查證據，有監察被告
    相關通訊之必要，而依職權核發通訊監察書，監聽之方法包
    含監聽、錄音及其他，監聽之電話包括000000000
    0行動電話門號，監察時間自九十六年六月十五日上午十時
    起至九十六年七月十三日上午十時許止，有台灣板橋地方法
    院檢察署九十五年板檢榮知聲監續字第○○○七○四號通訊
    監察書（本院更(一)卷第五十五頁、第五十六頁）在卷可稽，
    可見本件執行監聽機關對被告所使用之000000000
    0行動電話門號實施監聽，屬實施刑事訴訟程序之公務員依
    法定程序所取得之證據；關於00－000000000市
    內門號、0000000000、0000000000行
    動電話門號與0000000000行動電話門號間之通話
    ，分別係證人丙○○、丁○○、戊○○與被告之談話內容一
    節，已據證人丙○○、丁○○、戊○○陳明在卷（九十六年
    十一月十原審審判筆錄，原審卷第六十八頁、第七十頁、第
    七十一頁；九十六年十二月三日原審審判筆錄，原審卷第一
    ○九頁），被告對於證人丙○○、丁○○、戊○○證述係其
    等與被告之電話交談內容，亦表示無意見（九十六年十一月
    十五日原審審判筆錄，原審卷第七十六頁；九十六年十二月
    三日原審審判筆錄，原審卷第一一五頁），故本件通訊監察
    錄音及上開通訊監察譯文，均有證據能力。
二、證人丙○○、丁○○、戊○○於警詢、偵查供述之證據能力
    ：
  (一)按被告以外之人於檢察事務官、司法警察官或司法警察調查
    所為之陳述，與審判中不符時，其先前之陳述具有較可信之
    特別情況，且為證明犯罪事實存否所必要者，得為證據，刑
    事訴訟法第一百五十九條之二定有明文。(1)證人丙○○於警
    詢證稱九十六年六月二十七日晚上十時二十分二十九秒，與
    被告電話聯絡後，在台北縣蘆洲市某路旁，向被告購買第一
    級毒品海洛因（九十六年度偵字第一五七八五號卷第八十四
    頁），嗣於原審審理時改稱係撥打電話央請被告幫其聯絡賣
    方後，其自行向賣方（藥頭）購買海洛因云云（九十六年十
    二月三日原審審判筆錄，原審卷第一○八頁至第一一五頁）
    ；證人戊○○於警詢時證稱九十六年七月四日中午十二時七
    分、二十六分，撥打電話與被告聯絡後，在台北縣蘆洲市○○路三重客運總站前，向被告購買一千元之海洛因（同前偵
    查卷第十八頁），嗣於原審審理時改稱係撥打電話與被告聯
    絡，詢問被告之朋友有無品質較好之海洛因，向被告之朋友
    購買海洛因云云，其二人警詢供述與審判供述不符。本院審
    酌證人丙○○、戊○○於偵查證述向被告拿海洛因及交付價
    金之內容，與警詢相符，且證人丙○○、戊○○均表示其等
    警詢之供述均係出於自由意願，未被以強暴、脅迫或其他不
    正之方法非法詢問，而其等於警詢之證述距案發日較近，當
    時記憶自較深刻，可立即反應所知，不致因時隔日久而遺忘
    案情；且較無來自被告同庭在場之壓力而出於虛偽不實之指
    證，或事後串謀而故為迴護被告之機會。揆諸上開說明，證
    人丙○○、戊○○於警詢中所為之陳述，客觀上應具有較可
    信之特別情況，且其等係陳述向被告購買毒品之親身經歷事
    實，亦為證明被告所涉販賣第一級毒品之犯罪事實存否所必
    要者，依上揭規定，其二人於警詢之證言自有證據能力；並
    經本院於審判期日依法進行證據之調查、辯論，當事人於訴
    訟上程序權利，已受保障。(2)按被告以外之人於審判外之言
    詞或書面陳述，除法律有規定者外，不得作為證據，刑事訴
    訟法第一百五十九條定有明文。查證人丁○○於警詢之陳述
    ，固為審判外之陳述而屬傳聞證據，且不符刑事訴訟法第一
    百五十九條之三規定，惟證人丁○○於原審審理時，以證人
    身分到庭實施交互詰問，其等具結立於證人之地位而為陳述
    ，並使檢察官、被告及其辯護人就本案件有詰問證人丁○○
    現在與先前陳述瑕疵之機會，踐行保障被告對於丁○○之正
    當詰問權，證人丁○○於警詢之供述，並於詰問中引用彈劾
    ，自屬原審交互詰問內容之一部分，有證據能力。
  (二)證人於丙○○、丁○○、戊○○偵查中向檢察官所為之陳述
    ，屬被告以外之人於審判外所為之陳述，為傳聞證據，惟現
    階段刑事訴訟法規定檢察官代表國家偵查犯罪、實施公訴，
    依法其有訊問被告、證人及鑑定人之權，證人、鑑定人且須
    具結，而實務運作時，檢察官偵查中向被告以外之人所取得
    之陳述，原則上均能遵守法律規定，不致違法取供，是以，
    刑事訴訟法於九十二年二月六日修正時，即為兼顧理論與實
    務，以該法第一百五十九條之一第二項規定，除顯有不可信
    之情況者外，得為證據。查上開證人丙○○、丁○○、戊○○於偵查中經具結後向檢察官所為之陳述，既非檢察官非法
    取供而得，且其等當時所為陳述，尚無顯不可信之情況，並
    經本院於審判期日依法進行證據之調查、辯論，當事人於訴
    訟上程序權利，已受保障，其等於偵查中所為之證述，得作
    為證據。
三、現場照片及蒐證錄影翻拍照片之證據能力：
    傳聞法則乃對於被告以外之人於審判外之言詞或書面陳述，
    亦即針對被告以外之人於審判外以言詞或書面所為之供述證
    據而為之規範。台北縣政府警察局於九十六年七月四日中午
    至台北縣三重市○○路三重客運總站附近某處汽車旅館守候
    被告，待被告騎乘機車後載一名男子出現，即跟隨在後，以
    錄影機攝錄整個交易過程之錄影光碟及錄影翻拍照片（同前
    偵查卷第六十四頁、第六十五頁），與於九十六年七月五日
    下午一時四十分許，至台北縣蘆洲市○○街九十五號「馨記
    旅館」六○六號房拘提被告，並在六○六號房搜索有關拍攝
    查獲物品之照片（同前偵查卷第六十六頁至第七十頁），該
    照片內容，係傳達拍攝時現場情況，透過影像所傳達的情形
    與拍攝當時現場情形，在內容上的一致性，是透過科學、機
    械之方式，對於所拍攝內容所為忠實且正確之紀錄，拍攝影
    像並不存在人對現實情形的知覺、記憶所經常發生的表現錯
    誤，是認照片之性質係非供述證據，則無傳聞法則之適用；
    而且警方錄影及拍攝行為所取得之證據，錄影拍攝之目的，
    係為蒐集被告是否販賣第一級毒品海洛因之證據，尚無不法
    ，復查無證據證明有何偽造、變造或違法取得之情事，與本
    案待證事實具有相當關聯性，該錄影及照片，均有證據能力
    。
四、被告以外之人於審判外之陳述，雖不符合刑事訴訟法第一百
    五十九條之一至第一百五十九條之四之規定，但經當事人於
    審判程序同意作為證據，法院審酌該言詞陳述或書面陳述作
    成時之情況，認為適當者，亦得為證據；當事人、代理人或
    辯護人於法院調查證據時，知有第一百五十九條第一項不得
    為證據之情形，而未於言詞辯論終結前聲明異議者，視為有
    前項之同意；刑事訴訟法第一百五十九條之五第一項、第二
    項分別定有明文。被告之辯護人除爭執證人丙○○、丁○○
    、戊○○之供述證據能力外，對於本判決下列所引用被告以
    外之人於審判外之陳述（包含書面陳述），於本院準備程序
    及審理時，均表示無意見而不予爭執，且迄至言詞辯論終結
    前亦未再聲明異議，本院審酌上開證據資料製作時之情況，
    尚無違法不當及證明力明顯過低之瑕疵之情形，依刑事訴訟
    法第一百五十九條之五第二項規定，認例外均具有證據能力
    。
貳、實體部分：
一、訊據被告否認有販賣海洛因犯行，辯稱：「…戊○○的部分
    …我沒有與他毒品交易，我只是和他聊天…當時我們只是討
    論要籌錢拿藥（海洛因）…」（九十七年九月三十日本院更
    (一)審準備程序筆錄第五頁）、「…我幫朋友打電話…介紹賣
    家…我只是幫朋友打電話拿個藥（海洛因）而已…」（九十
    八年三月十二日本院更(一)審審判筆錄第三頁、第十二頁）等
    語。
二、經查：
  (一)台北縣政府警察局接獲檢舉向台灣板橋地方法院檢察署檢察
    官聲請，對被告持用之0000000000行動電話門號
    實施通訊監察，在執行通訊監察期間，於九十六年七月四日
    上午，前往台北縣蘆洲市○○路三重客運附近之「摩根汽車
    旅館」前守候，中午十二時過後，被告騎機車後載一名成年
    男子出現在「摩根汽車旅館」前，朝三重客運總站前去，台
    北縣政府警察局刑事警察大隊即跟隨在後錄影蒐證，至三重
    客運總站前，被告騎近戊○○駕駛之七二七○－ＥＢ號自用
    小客車左前側，自身上掏出皮夾取出一包東西，從該小客車
    左前車窗遞進，之後雙方即各自駕車、騎車離開，台北縣政
    府警察局刑事警察大隊則跟監戊○○駕駛之七二七○－ＥＢ
    號自用小客車，於當日中午十二時四十五分許，進入台北縣
    蘆洲市○○路一三二巷四號二樓住處逮捕戊○○，製作調查
    筆錄後，即向台灣板橋地方法院檢察署檢察官聲請核發拘票
    ，而於翌日（九十六年七月五日）下午一時四十分許，前往
    台北縣蘆洲市○○街九十五號「馨記旅館」六○六號房拘提
    被告，並在六○六號房扣得0000000000行動電話
    一支（含門號卡一張）、海洛因三十四包（驗餘淨重二點九
    一公克，含袋重八點八四公克）、安非他命一包（毛重零點
    三二公克）、磅秤一台、分裝勺二支、分裝袋一包、吸管一
    包、糖粉二包、吸食器一組、殘渣袋三個及現金五千四百元
    各情，已據證人即當日前往「摩根汽車旅館」前守候錄影蒐
    證之台北縣政府警察局刑事警察大隊警員甲○○證述甚詳，
    並有台灣板橋地方法院檢察署九十六年六月十五日九十六年
    板檢榮聲監（續）字第○○○八九○號通訊監察書（同前偵
    查卷第十頁、第十一頁；本院更(一)卷第五十五頁、第五十六
    頁）、監聽通話紀錄表、蒐證錄影翻拍照片、台灣板橋地方
    法院檢察署檢察官拘票、台北縣政府警察局搜索扣押筆錄、
    扣押物品收據、扣押物品目錄表、扣押物品照片在卷足稽（
    同前偵查卷第三十三頁至第五十九頁、第八十七頁、第六十
    四頁、第六十五頁、第八頁、第九頁、第二十五頁至第三十
    頁、第六十六頁至第七十頁），與蒐證錄影光碟扣案可證。
    前揭扣案之疑似海洛因白色粉末經送鑑定結果，均含第一級
    毒品海洛因成分，合計淨重二點九一公克，純度百分之二十
    七點七九，純質淨重零點八一公克，有法務部調查局九十六
    年七月二十八日調科壹字第○九六二三○五八○六○號鑑定
    書（同前偵查卷第一○四）可稽；被告供稱前揭查扣之物品
    均係其所有，其中海洛因三十四包則係其遭拘提當日甫購得
    （九十六年七月五日原審羈押訊問筆錄，原審九十六年度聲
    羈字第六四七號卷第四頁）。
  (二)而被告確實有販賣海洛因予丙○○、丁○○、戊○○之事實
    ，已據證人丙○○、丁○○、戊○○證述在卷，並有000
    0000000行動電話門號之九十六年六月二十七日、同
    年七月四日通訊監察譯文（同前偵查卷第五十頁、第五十七
    頁、第五十八頁）在卷可稽；被告於警詢、偵查及原審羈押
    訊問時亦供承有販賣海洛因予戊○○（九十六年七月五日警
    詢筆錄，同前偵查卷第十五頁；九十六年七月五日偵查筆錄
    ，同前偵查卷第七十五頁；九十六年七月五日原審羈押訊問
    筆錄，原審九十六年度聲羈字第六四七號卷第三頁、第四頁
    ），並供稱：「…阿文每天會打電話給我，問我有無缺貨，
    有缺貨他就會送過來…舉例：淨重一公克的海洛因…含袋重
    一公克，實際上只有零點八公克…給客人的部分包成一包，
    另外差額零點二公克部分，另外包成一包…歸我所有…」（
    九十六年七月二十六日偵查筆錄，同前偵查卷第七十九頁）
    等語。茲說明如下：
  (1)關於事實欄二、(一)部分，被告於九十六年六月二十七日晚上
    十時二十分二十九秒，接獲丙○○撥來之電話後，在台北縣
    蘆洲市○○路某處，販賣一千元之海洛因予丙○○之事實，
    已據證人丙○○於警詢、偵查證述：「…我有施用海洛因…
    是向綽號『阿輝』之男子購買…撥打…000000000
    0、0000000000（行動電話門號）向他購買毒品
    …經我指認是２號（被告）…約定的地點…在蘆洲市○○路
    …」（九十六年七月十二日警詢筆錄，同前偵查卷第八十四
    頁）、「…（提示乙○○照片，是否認識？）認識…（有無
    向乙○○買過毒品？）有…打電話給他…（提示00000
    000與0000000000於九十六年六月二十七日通
    話內容，情形為何？）他說朋友那邊有海洛因，品質不錯，
    問他是不是可以撐很久…（後來有無向乙○○買海洛因？）
    有，拿錢給他，他就跟他朋友拿海洛因，是剛剛那通電話之
    後拿給我的…我跟他拿一千元一小包…」（九十六年八月二
    十四日偵查筆錄，同前偵查卷第一三○頁、第一三一頁）等
    語甚詳；依卷附之0000000000行動電話門號之通
    訊監察譯文，於九十六年六月二十七日晚上十時二十分二十
    九秒許，證人丙○○持用之00－00000000（監聽
    通話紀錄表誤載為000000000），有撥打0000
    000000行動電話門號紀錄（同前偵查卷第五十頁），
    丙○○問：「你還在那裡嗎…有要出去嗎？」被告回答：「
    有啊，晚一點會出去」，丙○○續問：「會不會很久」，被
    告回稱：「怎樣，還要嗎？」，丙○○回答：「對啊…可不
    可以撐很久」，被告回稱：「這撐很久」，丙○○續問：「
    你怎麼知道」，被告回稱：「我有摻入煙（菸）試吃，所以
    知道…我聽說這一批比之前那一批還要好，你看什麼時候要
    ，打電話給我，我如果方便，我送過去給你」，丙○○續稱
    ：「我的意思是說不知道你什麼時候回來」，被告回答：「
    你現在來拿」，丙○○回稱：「我姑姑不知道什麼時候回來
    ，他要去菜市場幫他兒子買東西」，被告回稱：「那你看怎
    樣再打我」，由上可知，丙○○確實於該時間，撥打電話與
    被告聯絡，向被告購買毒品，其於警詢、偵查之證詞堪可採
    信。九十六年六月二十七日晚上十時二十分二十九秒，丙○○與被告電話聯絡後，前往台北縣蘆洲市○○路某處，與被
    告碰面，被告將海洛因一包交予丙○○，並收取價金一千元
    。
  (2)關於事實欄二、(二)部分，被告於九十六年七月四日上午九時
    十七分八秒，接獲丁○○撥來洽談購買一千元海洛因之電話
    後，雙方在台北縣蘆洲市○○街某網咖門口碰面交易，因丁○○身上僅有六百元現金，尚差四百元，被告不同意賒欠，
    遂未完成交易之事實，已據證人丁○○於警詢、偵查及原審
    審理時證述：「…（警方提示九十六年七月四日上午九時十
    七分八秒譯文資料內容：『Ｂ：喂我是剛剛跟志偉一起那一
    個；Ａ：喔；Ｂ：這裡還剩六百，我想說給大的差個幾百，
    我再送你；Ａ：好啊…在萬全他隔壁…』是何意思？這通電
    話是否你所撥打？）這通電話是我向綽號『老大』…購買…
    海洛因…交易地點是在蘆洲市○○街口…」（九十六年七月
    三十一日警詢筆錄，同前偵查卷第九十三頁）、「…（九十
    六年）七月三日我人被抓，七月四日交保回去，回家爸爸媽
    媽不在，後來我打電話要拿毒品…（電話中不是講好可以欠
    四百元？）電話中有說，但後來就沒有…在蘆洲市○○街我
    家附近碰面，碰面後他說他跟我不是很熟，又沒有跟他拿過
    毒品，只是曾經見過…所以不讓我欠…乙○○…我都叫他老
    大…」（九十六年八月二十日偵查筆錄，同前偵查卷第一二
    一頁）、「…今年（九十六年）七月四日，我身上有六百元
    要跟他拿毒品海洛因，他說他不認識我，所以他不給我，是
    我先打電話給乙○○，我是透過朋友拿到他的電話…我身上
    有六百元，不夠要向他欠，乙○○拒絕…（與被告約之哪裡
    ？）蘆洲市○○街有一家網咖門口…（到網咖門口有無看到
    被告？）有的。碰面後他說他不認識我，所以不讓我欠，我
    本來是要買一千元…」（九十六年十一月十五日原審審判筆
    錄，原審卷第六十七頁）等語甚詳；依卷附之000000
    0000行動電話門號之通訊監察譯文，於九十六年七月四
    日上午九時十七分八秒，證人丁○○持用00000000
    00行動電話門號，有撥打0000000000行動電話
    門號紀錄（同前偵查卷第五十七頁），丁○○稱：「喂！我
    是剛剛跟姚志偉在一起那個」，被告回：「喔」，丁○○續
    稱：「我在看我老的，這裡剩六百元，我想說給大的差幾百
    元，我在（再）還你」，被告回答：「好啊」，丁○○續稱
    ：「一直到現在多是我的，包括姚志偉拿的，也是我拿的。
    要去那塑找你」，被告回答：「在萬全他隔壁」，丁○○回
    稱：「我馬上到」（同前偵查卷第五十七頁），由上可知，
    丁○○確實於該時間，撥打電話與被告聯絡，已談妥交易之
    毒品種類及交易價格，且即將碰面交易，其於警詢、偵查及
    原審之證詞堪可採信。九十六年七月四日上午九時十七分八
    秒，丁○○與被告電話聯絡，談妥購買一千元之海洛因及同
    意賒欠四百元後，雙方即前往台北縣蘆洲市○○街某網咖門
    口碰面，惟被告反悔拒絕賒欠，未完成交易而販賣海洛因未
    遂。
  (3)關於事實欄二、(三)部分，被告於九十六年七月四日中午十二
    時七分十二秒、二十六分四十二秒，先後接獲戊○○撥來之
    電話後，在台北縣蘆洲市三重客運總站前，販賣一千元之海
    洛因予戊○○之事實，已據證人戊○○於警詢、偵查證述：
    「我有向乙○○購買毒品。我是用…000000000撥
    打乙○○0000000000電話，問他有沒有東西…他
    告訴我說，人在台北縣蘆洲市○○路摩根（汽車旅館）、三
    重客運總站，他就約我在中正路三重客運總站前等他…（你
    撥打電話向乙○○購買毒品，當時時間為何？）約是九十六
    年七月四日（中午）十二時七分…九十六年七月四日（中午
    ）十二時二十六分許到達三重客運總站…立即撥打乙○○電
    話，告訴他說我到了，乙○○要我在紅蟳王釣蝦場前等他…
    沒多久他就騎機車前來跟我交易…是購買海洛因…一千元…
    」（九十六年七月四日警詢筆錄，同前偵查卷第十八頁）、
    「…（九十六年七月四日中午十二時有無跟乙○○買毒品？
    ）有…我就拿錢給他（乙○○），我也有拿到毒品，一千元
    的海洛因…一小包」（九十六年八月二十四日偵查筆錄，同
    前偵查卷第一二八頁、第一二九頁）等語甚詳，被告亦坦認
    ：「…戊○○打電話向我購買毒品…一千元的海洛因…我當
    時約他在蘆洲市○○路三重客運站前面進行交易，我…是騎
    ＳＡＹ－七三二輕型機車前往…」（九十六年七月五日警詢
    筆錄，同前偵查卷第十五頁）、「…我有賣海洛因給戊○○
    …」（九十六年七月五日偵查筆錄，同前偵查卷第七十四）
    、「…戊○○打電話給我，問我有沒有海洛因…他跟我說是
    要買一千元海洛因…我有交給他海洛因…」（九十六年七月
    五日原審羈押訊問筆錄，原審九十六年度聲羈字第六四七號
    卷第四頁）等語；而且，依卷附之0000000000
    行動電話門號之通訊監察譯文，於九十六年七月四日中午十
    二時七分十二秒，戊○○持用之0000000000行動
    電話門號，有撥打0000000000行動電話門號紀錄
    ，被告問：「喂」，戊○○回稱：「盧仔（台語，牛仔）」
    ，被告問：「怎樣」，戊○○問：「有嗎」，被告回答：「
    有啊」，戊○○續問：「啊你在那裡」，被告回稱：「我在
    摩根，在三重客運總站這裡」，戊○○續問：「什麼路」，
    被告回稱：「中正路尾這裡」，戊○○回答：「好啊」（同
    前偵查卷第五十八頁），同日中午十二時二十六分四十二秒
    ，戊○○持用之000000000行動電話門號，撥打0
    000000000行動電話門號與被告聯絡，表示：「我
    到了，在那等你」，被告回稱：「你在紅蟳王釣蝦場那裡等
    我」，戊○○回稱：「好啊」（同前偵查卷第五十八頁），
    可知，被告與戊○○於電話中已談妥交易之毒品種類、價格
    ，及相約碰面地點三重客運總站後，雙方即出發前往三重客
    運總站；台北縣政府警察局刑事警察大隊員警在執行通訊
    監察期間，於九十六年七月四日上午，前往台北縣蘆洲市○○路三重客運總站附近之「摩根汽車旅館」守候，中午十二
    時過後，被告騎機車後載一名成年男子出現在「摩根汽車旅
    館」前，並朝三重客運總站前去，台北縣政府警察局刑事警
    察大隊則跟隨在後錄影蒐證，至三重客運總站前，被告騎近
    戊○○駕駛之七二七○－ＥＢ號自用小客車左前側，自身上
    掏出皮夾取出一包東西，從該小客車左前車窗遞進，之後雙
    方即各自駕車、騎車離開等情節，已據證人即承辦本案蒐證
    錄影之台北縣政府警察局刑事警際大隊警員甲○○於九十八
    年三月十二日本院更(一)審審理時證述：「…那時間我接到偵
    查佐郭警員電話說乙○○要賣毒品，我們就在蘆洲市摩根汽
    車旅館對面埋伏，後來我們看到乙○○騎機車載一名男子從
    汽車旅館騎出，騎到戊○○所駕駛的自小客車旁邊（小客車
    停放在汽車旅館約一百公尺處），乙○○從小皮包裡面拿出
    一小包毒品給戊○○…」（九十八年三月十二日本院更(一)審
    審判筆錄第四頁），並有蒐證光碟扣案可證，經本院於九十
    七年十二月十五日準備程序勘驗結果：「一、畫面一開始出
    現由車內往外拍攝建物門口之畫面（據被告當庭稱：是汽車
    旅館之出入口）。二、六分四十五秒出現被告騎機車後載一
    名男子，騎經路上之畫面。三、七分十九秒以後出現被告騎
    機車後載一名男子停在一輛自小客車左前側，之後出現小客
    車車牌號碼七二七○－ＥＢ。四、七分五十九秒至八分四十
    秒，出現被告由褲子左側口袋取出一個包包，再由包包內取
    出東西遞給位於右側小客車駕駛座之人之畫面。」（九十七
    年十二月十五日本院更(一)審準備程序勘驗筆錄，本院更(一)卷
    第五十頁反面）。綜上，戊○○於警詢、偵查之證詞堪可採
    信。九十六年七月四日中午十二時七分十二秒、二十六分四
    十二秒，戊○○先後與被告聯絡後，雙方在蘆洲市○○路三
    重客運總站前碰面，被告將海洛因一包交予戊○○，並收取
    價金一千元。
  (三)至於，
  (1)證人丙○○於九十六年十二月三日原審審理時改稱：「…（
    九十六年六月二十七日至九十六年七月四日之間有無買過毒
    品？）有的。這段時間有一、二次打電話給乙○○透過他幫
    我聯絡向他朋友買，我直接跟對方碰面直接跟他買…（錢交
    給何人？）錢是交給那位朋友…（何人把毒品交給你？）那
    位朋友…（二次買賣的時候，乙○○有無在場？）沒有…這
    三通（通話紀錄）Ａ是乙○○、Ｂ是我本人…我打給乙○○
    問他朋友那邊有沒有海洛因…（跟你碰面的是乙○○的朋友
    ，那位朋友什麼名字？）我忘記了，我只跟他碰過一、二次
    面，他叫阿志（音譯），他住三重市，電話我不知道，因為
    不是我打的…九十六年六月二十七日那天晚上通話後直到十
    一、二點我才有錢，後來才跟乙○○朋友見面，是約在蘆洲
    市○○路公賣局那邊，是直接跟阿志碰面，我拿一千元給阿
    志，他給我一包約零點一公克海洛因…」（原審卷第一○八
    頁、第一○九頁、第一一○頁、第一一五頁）等語，與其警
    詢、偵查證述撥打電話與被告聯絡後，被告與其交易之情形
    迥異，此不僅與被告於警詢及偵查自白之情節大相逕庭，亦
    與被告於原審同審判期日供述：「…（該三通通聯紀錄是否
    是你跟丙○○之對話，談話內容為何？）這不是我跟丙○○
    的對話…（是何人與丙○○的對話？）我朋友阿文…他請我
    幫他調貨，所以我幫他打電話給我朋友阿文，然後他們自己
    約地方，是丙○○打電話問我說我朋友那邊有沒有東西，我
    幫他打電話問阿文，如果確認阿文那邊有的話，阿文會告訴
    我要約在那裡等，我再告訴丙○○…」（原審卷第一一三頁
    、第一一四頁）等語，有關出賣海洛因予丙○○之人，及丙○○與對方交易過程，均有出入，本院參酌卷附之九十六年
    六月二十七日晚上十時二十分二十九秒之監聽譯文（同前偵
    查卷五十頁），被告於丙○○表示要毒品時，係回答：「你
    現在來拿」，整個談話內容均未見有請被告調毒品或幫其詢
    問賣方之內容，證人丙○○表示稱：「…（警詢時警察有無
    強暴脅迫或其他不正方法訊問你？）沒有…（檢察官有無以
    強暴脅迫或不正方法訊問你？）沒有…」（原審卷第一一一
    頁），證人丙○○於原審有關委請被告幫忙聯絡藥頭之證詞
    ，係事後迴護之詞，不足採信。
  (2)證人戊○○於九十六年十一月五日原審審理時雖證稱：「…
    我問他有沒有比較好的東西，他說有，他約我要帶我去中正
    路那邊…是約在中正路，被告沒有帶我去哪裡，因為我身上
    沒有帶錢…（乙○○靠在車門旁做什麼？）他問我要幹什麼
    ，我說你朋友那邊不是有比較好的嗎？他問我有沒有帶錢，
    我說沒有，他說沒有帶錢怎麼去…（當時乙○○有無交付東
    西給你，你有無拿東西給乙○○？）都沒有…」（原審卷第
    七十一頁、第七十二頁），並表示：「…我沒有說要跟乙○○買毒品，我是說要跟他朋友買，之後到十九頁上面都是警
    察自己寫的…檢察官問我當天有沒有買海洛因，我當時回答
    的意思是說我有要買，但是錢不夠…」（原審卷第七十二頁
    、第七十三頁），否認於警詢、偵查有證述向被告拿取海洛
    因及交付一千元予被告等內容；惟經原審九十六年十一月二
    十八日勘驗證人戊○○警詢、偵訊錄音光碟，勘驗結果：「
    由警詢錄音及偵查錄影光碟觀之，筆錄記載並無偏離或曲解
    證人戊○○陳述之真意，尤其在警詢中員警經常因不甚了解
    證人戊○○回答之確切意思而多次與其確認內容，故證人戊○○之陳述與筆錄記載相符，而並無證人戊○○所稱記載不
    實之情事…」（原審卷第一○一頁），有勘驗筆錄可稽（原
    審卷第八十九頁至第一○一頁），且由上述問、答過程，未
    見有證人戊○○係遭強暴、脅迫或其他不正方法取供之情形
    ，證人戊○○亦坦認：「…（當時是否出於自由意識而作筆
    錄？）是我自己講的，還有警察問我說是不是，我說是，並
    沒有被強暴脅迫…（在警察局作筆錄有無被警察強暴脅迫、
    利誘或其他不正方法？）沒有…（九十六年八月二十四日偵
    查中檢察官有無強暴脅迫利誘或不正方法對你？）沒有…」
    （原審卷第七十三頁、第七十四頁）；本院參酌卷附之九十
    六年七月四日中午十二時七分十二秒、二十六分四十二秒之
    監聽譯文（同前偵查卷五十八頁），被告於戊○○問：「有
    嗎」，係回答：「有啊」，接著即相約碰面地點，整個談話
    內容均未見有證人戊○○所稱係向被告之朋友購買毒品之內
    容，且如前所述，依蒐證錄影光碟錄製之畫面，被告騎機車
    靠近戊○○駕駛之七二七○－ＥＢ自用小客車左前車門時，
    出現被告由褲子左側口袋取出一個包包，再由包包內取出東
    西遞給位於其右側小客車駕駛座之人之畫面（本院更(一)卷第
    五十頁反面），證人甲○○於九十八年三月十二日本院更(一)
    審審理時證述：「…我們看到乙○○騎機車載一名男子從汽
    車旅館騎出，騎到戊○○所駕駛的自小客車旁邊（小客車停
    放在汽車旅館約一百公尺處），乙○○從小皮包裡面拿出一
    小包毒品給戊○○…」（九十八年三月十二日本院更(一)審審
    判筆錄第四頁），是證人戊○○於原審翻異前詞，有關撥打
    電話與被告聯絡，係向被告之朋友購買毒品之內容，亦非事
    實，不足採信。
  (3)證人己○○於九十七年五月十五日本院上訴審證稱：「（你
    是否記得九十六年七月四日中午十二時三十分左右發生的事
    情？）那天我跟被告乙○○約跟藥頭買藥，他到我家載我，
    然後我們二個一起出門，然後被告有接到一通電話，那時我
    不曉得那通電話要作什麼，後來他載我到三重客運蘆洲總站
    ，有一個人男生拜託被告拿看有沒有好一點的藥…（你有看
    到被告乙○○與那男生接觸狀況？）我沒有親眼看到，但我
    有聽到他要求被告拿好一點的藥…（那男生有無拿錢給被告
    乙○○？）我沒有看到…（被告乙○○有無拿東西給那位男
    生？）沒有看到。當時我跟被告乙○○二個人身上都沒有藥
    ，我們剛好要去買藥…」（本院上訴卷第八十七頁反面、第
    八十八頁）等語，惟依蒐證錄影光碟錄製之畫面，被告騎機
    車靠近戊○○駕駛之七二七○－ＥＢ自用小客車左前車門時
    ，出現被告由褲子左側口袋取出一個包包，再由包包內取出
    東西遞給位於右側小客車駕駛座之人之畫面（本院更(一)卷第
    五十頁反面），有勘驗筆錄（本院更(一)審卷第五十頁反面）
    及蒐證錄影翻拍照片（同前偵查卷第六十四頁、第六十五頁
    ）可稽，是證人己○○之前揭證詞，顯與實不符，不足採為
    被告有利之證據。至被告稱係向被告收取八百元，與證人戊○○所述交付一千元不符，本院審酌海洛因之價格不低，取
    得不易，凡為販賣之不法勾當者，苟無利可圖，應無甘冒被
    查緝法辦重刑之危險，平白無端義務為該買賣之工作，而且
    ，被告查獲當時（九十六年七月五日）無業賦閒中，此已據
    被告供明在卷（同前偵查卷第十二頁），可知被告經濟狀況
    並非充裕，且依被告所述與「阿文」合作方式，係由「阿文
    」提供海洛因，由被告持用其所有之0000000000
    行動電話門號為聯絡電話，販賣海洛因予來電者，及從每一
    公克海洛因從中獲取零點二公克供已施用，衡情鮮會同意戊○○僅支付八百元，自已自掏腰包幫戊○○補足二百元；另
    由丁○○向被告購買一千元海洛因，欲賒欠四百元遭拒，益
    見被告稱僅收取戊○○八百元之詞，並非真實，不足採信。
  (4)被告另又以其與戊○○碰面時警察有跟監，如果有販毒，依
    辦案常規，當於第一時間查獲，然警方卻遲未處理，顯然其
    無販毒等語。惟按警方辦案快慢，有其主客觀因素，與被告
    是否犯罪無關，對此證人甲○○亦證稱：「…我們偵辦毒品
    案，我們偵辦毒品有辦案技巧，追戊○○，可以確定他手上
    拿的東西是否係毒品，乙○○的部分，因為我們有線上監聽
    …（你們後來追到戊○○時，係何在處追到？）我們跟著一
    段時間，是在戊○○的住家樓下追到的，追了約十幾分鐘。
    戊○○除了紅綠燈停下之外，都沒有停車，他一下車，我們
    就上前盤查…」（九十八年三月十二日本院更(一)審審判筆錄
    第五頁），且台北縣政府警察局刑事警察大隊警員，於九十
    六年七月四日中午十二時二十六分四十二秒被告與戊○○電
    話聯絡後碰面，於該日中午十二時四十五分許，進入戊○○
    住處逮捕戊○○，並於翌日下午一時四十分許，至「馨記旅
    館」六○六號房拘捕被告，已詳如前述，就警方辦案過程而
    言，難認有不當及延誤不處理之情形，尚不得依此為被告未
    販賣海洛因予戊○○之有利證據。
  (5)辯護人雖辯護主張：「從畫面上只有被告將物品交給車內之
    人，並無車內之人將金錢交予被告之行為，顯然並無所謂毒
    品交易情形」（九十七年十二月十五日本院更(一)審準備程序
    筆錄，本院更(一)卷第五十頁反面），惟當日被告與戊○○碰
    面時，戊○○有交付金錢一千元予被告一節，已據證人戊○○證明在卷（同前偵查卷第一二九頁），被告於九十六年七
    月五日偵查及原審羈押訊問時亦供承有自戊○○收取金錢（
    同前偵查卷第七十四頁、原審九十六年度聲羈字第六四七號
    卷第四頁），整個過程是被告從褲子左側口袋取出一個包包
    ，再由包包內取出東西後，由該小客車左前車窗遞進車內，
    因此戊○○在取得海洛因同時，即在車內將錢交給被告，自
    無從拍攝到戊○○將錢交到由左前車窗伸進車內之被告手之
    交錢畫面，自不得據以認僅有被告將毒品交給戊○○，未收
    取價金，雙方無海洛因交易之有利證據。
  (四)按海洛因係政府嚴予查緝之違法行為，且海洛因可任意分裝
    或增減其分量，而每次買賣之價量，亦隨時隨雙方關係之深
    淺、當時之資力、需求程度及對行情之認知等因素，機動的
    調整，因之販賣之利得，除經坦承犯行，或帳冊價量均記載
    明確外，委難察得實情，是縱未確切查得販賣賺取之實際差
    價，但除別有事證，足認係按同一價格轉讓，確未牟利之情
    形外，尚難執此認非法販賣之事證有所不足，致知過坦承者
    難辭重典，飾詞否認者反得逞僥倖，而失情理之平；且海洛
    因之價格不低，取得不易，凡為販賣之不法勾當者，苟無利
    可圖，應無甘冒被查緝法辦重刑之危險，平白無端義務為該
    買賣之工作，是其販入之價格必較售出之價格低廉，而有從
    中賺取買賣差價牟利之意圖及事實，應屬符合論理法則且不
    違背社會通常經驗之合理判斷。再由被告供稱：「一錢海洛
    因一萬八千元」（九十六年七月二十六日偵查筆錄，同前偵
    查卷第七十九頁），十錢為一兩（一台兩），一兩為三十七
    點五公克，一錢為三點七五公克，以一錢一萬八千元換算，
    一公克為四千八百元，零點一公克是四百八十元，被告以零
    點一公克一千元販賣予丙○○、丁○○、戊○○，有營利之
    意圖，應可認定。
  (五)綜上所述，被告與綽號「阿文」成年男子基於共同基於營利
    之意圖，販賣第一級毒品海洛因予李建宏、丁○○、戊○○
    之事證，甚為明確，被告前揭所辯顯係卸責之詞，不足採信
    ，其犯行堪以認定，應依法論科。
三、關於事實欄二、(一)及(三)，被告販賣海洛因予李建宏、戊○○
    部分，係犯毒品危害防制條例第四條第一項之販賣第一級毒
    品罪；關於事實欄二、(二)，被告販賣海洛因予丁○○部分，
    係犯同條例第六項、第一項之販賣第一級毒品未遂罪，並依
    刑法第二十五條第二項規定減輕其刑。被告與年籍姓名不詳
    綽號「阿文」成年男子就上開犯行均有犯意聯絡，皆為共同
    正犯。被告在販賣前持有海洛因之低度行為，為販賣之高度
    行為所吸收，不另論罪。另被告先後二次販賣第一級毒品遂
    犯行及一次販賣第一級毒品未遂犯行，犯意各別，行為互殊
    ，應予分論併罰。被告於八十八年十月十四日，因贓物案件
    經原審法院判處有期徒刑五月，八十八年十二月三十日確定
    ，八十九年六月十九日執行完畢；於九十三年十一月十六日
    ，因違反毒品危害防制條例案件經原審法院判處有期徒刑四
    月，九十三年十二月二十日確定，於九十四年五月六日易科
    罰金執行完畢出監，有本院被告前案紀錄表可稽，被告於係
    於五年內故意再犯本件有期徒刑以上之罪，為累犯，並就法
    定刑罰金刑部分，依法遞加重其刑，死刑、無期徒刑部分，
    不予加重。被告販賣海洛因，二次既遂、一次未遂犯行，所
    涉及毒品數量，各次含袋重零點一公克，與大盤、中盤動輒
    上公斤或上百萬者有別，販賣海洛因既遂二次所得二千元，
    亦相去甚遠，情輕法重，衡其犯罪情狀在客觀上足認科以其
    法定最低之刑，猶嫌過重，特依刑法第五十九條規定，酌量
    減輕被告之刑；關於事實欄二、(一)、(三)之犯行，均先加後減
    ，關於事實欄二、(二)之犯行，先加後遞減。
四、原審認被告販賣第一級毒品罪證明確，予論罪科刑，固非無
    見。惟查，(一)戊○○向被告購買一千元之海洛因，係交付一
    千元予被告一節，已據證人戊○○陳明在卷，原審認戊○○
    交付八百元予被告，尚有未洽；而被告係與「阿文」之成年
    男子共同販賣海洛因予丙○○、戊○○既遂，取得販賣毒品
    所得二千元，該犯罪所得，被告與「阿文」應連帶沒收，原
    審未諭知連帶沒收，亦有未洽；(二)鍵入000000000
    0行動電話門號卡一張之手機，均係被告持用與丙○○、丁○○、戊○○海洛因交易所用之聯絡工具，原審僅就手機宣
    告沒收，對於行動電話門號卡未一併宣告沒收，即有未洽。
    被告上訴否認犯行雖無理由；檢察官上訴指摘被告販賣海洛
    因之行為，無堪可憫恕，原審判決適用刑法第五十九條酌量
    減輕被告刑度不當，及扣案之「海洛因三十四包（毛重共八
    點八四公克、淨重共二點九一公克）、磅秤一台、分裝勺二
    支、分裝袋一包、糖粉二包、吸管一包、吸食器一組、殘渣
    袋三個及現金五千四百元元」，係被告販賣海洛因所用或所
    得之物，原審未依法沒收銷燬或沒收，判決違法，亦無理由
    （關於沒收部分詳後述），惟原審判決既有上述可議之處，
    自應將原判決全部撤銷改判。爰審酌有施用毒品犯罪前科，
    當知毒品對人體身心健康危害之烈，不知引以為戒，竟進而
    為販賣毒品犯行，足以戕害他人身心，擴大毒品危害範圍，
    及其犯罪之動機、目的、手段、所販賣之毒品數量尚非龐大
    ，暨犯後翻異前詞，試圖卸責等一切情狀，關於事實欄二、
    (一)之販賣海洛因予丙○○既遂部分，量處有期徒刑十六年，
    關於事實欄二、(二)之販賣海洛因予丁○○未遂部分，量處有
    期徒刑八年，關於事實欄二、(三)之販賣海洛因予戊○○部分
    ，量處有期徒刑十六年；扣案之行動電話機一具（含000
    0000000行動電話門號一張）係被告所有，已據被告
    供述在卷（原審卷第一一八頁），該行動電話門號，係事實
    欄二、(一)、(二)、(三)各次被告販賣海洛因予丙○○、丁○○、
    戊○○所用之聯絡電話，於各次販賣罪刑，均應依毒品危害
    防制條十九條第一項規定宣告沒收；事實欄二、(一)、(三)所示
    之被告販賣第一級毒品既遂所取得之交易價金一千元、一千
    元，於當次販賣罪刑項下，均應依毒品危害防制條十九條第
    一項規定，與「阿文」連帶沒收，如全部或一部不能沒收時
    ，以其財產抵償之。並定應執行有期徒刑二十二年，扣案之
    行動電話機一具（含0000000000行動電話門號一
    張）、未扣案之犯罪所得二千元（應與「阿文」連帶），均
    宣告沒收，未扣案之犯罪所得如全部或一部不能沒收時，以
    其財產抵償之。
五、至扣案之海洛因三十四包（驗餘淨重二點九一公克，含袋重
    八點八四公克）、安非他命一包（毛重零點三二公克）、磅
    秤一台、分裝勺二支、分裝袋一包、吸管一包、糖粉二包、
    吸食器一組、殘渣袋三個及現金五千四百元等物，其中海洛
    因三十四包係被告遭拘提當日（九十六年七月五日）購得，
    已據被告供明在卷（原審九十六年度聲羈字第六四七號卷第
    四頁），被告並表示：「…海洛因是我與我女朋友吸食用的
    、分裝勺是我用來分裝海洛因的份量用的、分裝袋是分裝海
    洛因用的、磅秤是用來磅秤糖與海洛因比例用的，因為我都
    是摻雜使用、吸管是用來放海洛因外出使用的、糖粉是摻海
    洛因吸食用的…」（九十六年十二月三日原審審判筆錄，原
    審卷第一一八頁）、「（為何查到五千四百元？）那是我身
    上的錢，有三千元是我女友母親託我買健康枕頭，二千四百
    元是我自己的零用金，不是賣毒的錢…」（九十八年三月十
    二日本院更(一)審審判筆錄第七頁），此外，復查無證據證明
    與本件販賣毒品海洛因予李建宏、丁○○、戊○○之犯罪有
    關，自均不得於本案宣告沒收。至被告於九十六年七月五日
    下午一時四十分許，為查獲海洛因三十四包等物，雖已經檢
    察官於起訴書敘明，惟本件被告行為時，九十四年二月二日
    修正並於九十五年七月一日施行之現行刑法，已經刪除連續
    犯之規定，是就現行刑法之多次販賣毒品犯行，除符合接續
    犯要件外，應一罪一罰（最高法院九十六年度第九次刑事庭
    會議就行為人於刑法修正前後之連續施用毒品之法律適用決
    議要旨參照），是被告此部分縱或另涉販賣第一級毒品犯行
    、意圖販賣而持有第一級毒品犯行或持有第一級毒品犯行，
    因與本件經原審判處罪刑之部分，無證據證明有實質上或裁
    判上一罪關係，復未經原審審判，本院自不得予以審理，亦
    附此敘明。
據上論斷，應依刑事訴訟法第三百六十九條第一項前段、第三百
六十四條、第二百九十九條第一項前段、毒品危害防制條例第四
條第一項、第六項、第十九條第一項、刑法第十一條前段、第二
十八條、第四十七條第一項、第二十五條、第五十九條、第五十
一條第五款，判決如主文。
本案經檢察官繆卓然到庭執行職務。
中    華    民    國    98    年    4     月    8     日
                  刑事第十三庭審判長法  官  曾德水
                                    法  官  陳恆寬
                                    法  官  林婷立
以上正本證明與原本無異。
如不服本判決，應於收受送達後10日內向本院提出上訴書狀，其
未敘述上訴之理由者並得於提起上訴後10日內向本院補提理由書
（均須按他造當事人之人數附繕本）「切勿逕送上級法院」。
                                    書記官  王增華
中    華    民    國    98    年    5     月    7     日
附錄：本案論罪科刑法條全文
毒品危害防制條例第四條
製造、運輸、販賣第一級毒品者，處死刑或無期徒刑；處無期徒
刑者，得併科新臺幣一千萬元以下罰金。
製造、運輸、販賣第二級毒品者，處無期徒刑或七年以上有期徒
刑，得併科新臺幣七百萬元以下罰金。
製造、運輸、販賣第三級毒品者，處五年以上有期徒刑，得併科
新臺幣五百萬元以下罰金。
製造、運輸、販賣第四級毒品者，處三年以上十年以下有期徒刑
，得併科新臺幣三百萬元以下罰金。
製造、運輸、販賣專供製造或施用毒品之器具者，處一年以上七
年以下有期徒刑，得併科新臺幣一百萬元以下罰金。
前五項之未遂犯罰之。


司法院資訊處製作；財團法人民間司法改革基金會備份。
